最高法院刑事判決                              八十八年度台上字第一二一三號
    上  訴  人  乙○○
                甲○○
右上訴人因偽造有價證券等罪案件，不服台灣高等法院中華民國八十七年三月二十五
日第二審判決（八十六年度上訴字第二二五五號，起訴案號：台灣台北地方法院檢察
署八十五年度偵字第二四九五○、二二七八五、一七五三三號），提起上訴，本院判
決如左：
    主  文
上訴駁回。
    理  由
一偽造有價證券部分：
按刑事訴訟法第三百七十七條規定，上訴於第三審法院，非以判決違背法令為理由，
不得為之。是當事人提起第三審上訴，應以原判決違背法令為理由，係屬法定要件。
如果上訴理由狀並未依據卷內訴訟資料，具體指摘原判決不適用何種法則或如何適用
不當，或所指原判決之違法情事，顯與法律規定得為第三審上訴理由之違法情形不相
適合時，均應認其上訴為違背法律上之程式，予以駁回。本件原判決綜合調查證據之
結果，維持第一審論處上訴人乙○○共同意圖供行使之用，而偽造有價證券，上訴人
甲○○意圖供行使之用，而交付偽造之有價證券累犯罪刑，駁回其二人在第二審之上
訴，已詳所憑之證據及認定之理由，並對上訴人等所辯，如何不足採信，及上訴人
乙○○本件所犯為另行起意，與另案台灣高等法院台南分院八十五年度上更(一)字第三
四二號案件所犯偽造有價證券罪，並無連續犯關係，非屬裁判上一罪，均已依據卷內
資料詳予指駁及說明，從形式上觀察，並無任何違背法令之處。上訴人乙○○上訴意
旨，仍執陳詞，稱其係基於概括之犯意為之云云，核屬事實之爭辯，自非適法之第三
審上訴理由。又乙○○前所犯之偽造有價證券罪，其犯罪時間為民國八十二年七、八
月間至八十三年四月十九日，而於八十三年四月二十五日被查獲，有卷附之該判決書
可考，原判決雖於胡某前案犯罪之截止時間，載為八十三年四月十九日，或載為八十
三年四月二十五日，惟此項錯誤本可更正，且於本案犯罪事實之認定，並無影響，自
不能任意指為違法。而甲○○係於八十五年八月八日取得林穀永等人交付之偽造大陸
人民幣，且於翌（九）日交付予吳長玉，並於當日即為警查獲，有卷內資料可考，雖
原判決理由二第一行誤繕為八十五年「十」月八日，亦屬得更正之事項，不得據為上
訴第三審之理由。上訴意旨，顯未依據卷內資料具體指摘原判決如何違背法令，難謂
已符合首揭法定上訴要件，其上訴違背法律上之程式，應予駁回。
二甲○○妨害風化部分：
按刑事訴訟法第三百七十六條所列各罪案件，經第二審判決者，不得上訴於第三審法
院，法有明文。本件上訴人甲○○被訴妨害風化部分，原審係維持第一審依刑法第二
百三十五條第二項論處罪刑之判決，核屬刑事訴訟法第三百七十六條第一款所列之案
件，既經第二審判決，自不得上訴於第三審法院，其竟復提起上訴，顯非法之所許，
應併予駁回。
據上論結，應依刑事訴訟法第三百九十五條前段，判決如主文。
中      華      民      國    八十八    年      三      月     十一     日
                              最高法院刑事第八庭
                                  審判長法官  謝  家  鶴
                                        法官  洪  文  章
                                        法官  花  滿  堂
                                        法官  陳  世  淙
                                        法官  洪  佳  濱
      右正本證明與原本無異
                                              書  記  官
中      華      民      國    八十八    年      三      月     十九     日
